臺灣臺中地方法院刑事判決　　　　　　　　　　　　九十三年度訴字第一一一三號
　　公　訴　人　臺灣臺中地方法院檢察署檢察官
　　被　　　告　甲○○
右列被告因違反毒品危害防制條例案件，經檢察官提起公訴（九十三年度毒偵字第一
○二六號）及併案（九十四年度毒偵字第二三九號），本院判決如左：
    主    文
甲○○連續施用第一級毒品，處有期徒刑捌月，扣案之吸管壹支、香菸煙蒂壹支均沒
收之。又連續施用第二級毒品，處有期徒刑肆月。應執行有期徒刑拾月，扣案之吸管
壹支、香菸煙蒂壹支均沒收之。
    犯罪事實
一、甲○○曾於民國九十年間因施用毒品案件，經本院以九十年度毒聲字第三一六五
    號裁定送觀察、勒戒後（觀察勒戒期間：九十年六月二十六日起至九十年七月十
    日止），認無繼續施用毒品傾向，由臺灣臺中地方法院檢察署檢察官以九十年度
    毒偵字第三二七七號處分不起訴確定。詎仍不知戒惕，於觀察、勒戒執行完畢釋
    放後五年內，竟基於施用第一級毒品海洛因之概括犯意，自九十三年三月十五日
    起至同年十二月十日止，以平均每月施用一至二次之量，在臺中市區○○○道路
    名旁，以將少許第一級毒品海洛因摻於香菸內點燃吸食之方式，連續施用第一級
    毒品海洛因多次。並另基於施用第二級毒品甲基安非他命之概括犯意，自九十三
    年三月十五日開始至同年十二月十一日止，以平均每二月施用一次之量，在臺中
    市區○○道路旁，以將少許第二級毒品甲基安非他命置於錫箔紙上以火燒烤產生
    煙霧而吸其煙霧之方式，連續施用第二級毒品甲基安非他命多次。嗣分別：(一)於
    九十三年三月十七日晚間十一時四十分，為警持本院所核發之搜索票前往甲○○
    位於臺中市西屯區○○○○街二一號之住處內執行搜索，扣得甲○○所有供施用
    第一級毒品海洛因所用之吸管一支、香菸煙蒂一支等物，且為警取得其同意採集
    尿液送驗後，呈嗎啡、甲基安非他命陽性反應。(二)因甲○○本案違反毒品危害防
    制條例之執行案件經本院發佈通緝，而於九十三年十二月十三日上午五時三十分
    許，，為警在臺中市南屯區○○○街二一八號所查獲，經警取得其同意採集尿液
    送驗後，結果呈嗎啡、甲基安非他命陽性反應。
三、案經臺中市警察局第三分局報請臺灣臺中地方法院檢察署檢察官偵查後起訴及臺
    中市警察局第四分局報請臺灣臺中地方法院檢察署檢察官併案審理。
    理    由
一、右開連續施用第一級毒品海洛因、第二級毒品甲基安非他命多次之事實，業據被
    告甲○○於本院審理時坦承不諱，且其如犯罪事實查獲經過欄(一)為警所採集之尿
    液，經分別送請詮昕科技股份有限公司初驗及中山醫學大學附設醫院藥物濫用檢
    測中心複驗結果，均呈嗎啡、甲基安非他命陽性反應，又如犯罪事實欄查獲經過
    欄(二)為警所採集之被告尿液，經送請詮昕科技股份有限公司檢驗結果，亦呈嗎啡
    、甲基安非他命陽性反應，有前開公司先後於九十三年四月三日、同年十二月二
    十三日所出具之濫用藥物尿液檢驗報告書二紙及該中心九十四年一月四日所出具
    之尿液檢驗報告書一紙等件附卷可稽，並有查獲被告現場圖一份、查獲現場照片
    六幀存卷足參，此外復有被告所有供施用第一級毒品海洛因所用之吸管一支、香
    菸煙第一支等物扣案可資佐證，足徵被告自白連續施用第一級毒品海洛因、第二
    級毒品甲基安非他命多次等犯行，核與事實相符，堪予採信。本件事證明確，被
    告之犯行洵堪認定。
二、按海洛因、甲基安非他命分係毒品危害防制條例所定之第一級毒品、第二級毒品
    ，不得非法施用。是被告甲○○連續施用第一級毒品海洛因、第二級毒品甲基安
    非他命之行為，核分別係犯毒品危害防制條例第十條第一項之施用第一級毒品罪
    、同條第二項之施用第二級毒品罪。查被告為供施用第一級毒品及第二級毒品而
    分別持有各該級毒品之低度行為，應分別為施用第一級毒品、第二級毒品之高度
    行為所吸收，均不另論罪。次查被告先後分別多次施用第一級毒品海洛因、第二
    級毒品甲基安非他命之犯行，時間均緊接，觸犯均構成要件相同之罪，顯均係基
    於概括犯意反覆為之，均為連續犯，分別應依刑法第五十六條之規定，各以一罪
    論，並均加重其刑。又被告所犯上開施用第一級毒品罪及施用第二級毒品罪之間
    ，犯意各別，罪名互異，應分論併罰之。又被告既自承其自九十三年三月十五日
    起至同年十二月十日止，連續施用第一級毒品海洛因多次，及自九十三年三月十
    五日開始至同年十二月十一日止，連續施用第二級毒品甲基安非他命多次等犯行
    ，雖公訴人僅就被告於九十三年三月十七日或其前四日內之某時內，各施用第一
    級毒品海洛因及第二級毒品甲基安非他命（檢察官誤繕為安非他命）各一次部分
    予以起訴，然就前開被告所自承連續施用第一級毒品海洛因及第二級毒品甲基安
    非他命多次而公訴人未予以起訴之部分，與已起訴之施用第一級毒品海洛因及第
    二級毒品甲基安非他命各一次部分，分別有連續犯之裁判上一罪之關係，均為起
    訴效力所及，本院自應予以審究，併此敘明。爰審酌被告曾因施用毒品，經送觀
    察勒戒一次之治療程序，而未知警惕仍再犯本案之二罪，足見其雖經觀察、勒戒
    治療程序，仍未徹底袪除施用毒品之惡習，猶再次施用，致深陷毒癮而難以自拔
    ，顯未能善體國家設置觀察、勒戒機構，協助毒品施用者戒除毒癮之良法美意，
    惟念及施用毒品本質上係戕害自身健康之行為，尚未嚴重破壞社會秩序或侵害他
    人權益，且被告犯罪後坦承犯行態度尚屬良好，及其分別施用第一級毒品海洛因
    及第二級毒品甲基安非他命之期間長短、次數等一切情狀，分別量處如主文所示
    之刑，並定其應執行之刑，以示懲儆。
三、至扣案之吸管一支、香菸煙蒂一支，均係屬被告所有，且為施用第一級毒品海洛
    因所用之物，業據被告供承在卷，爰依刑法第三十八條第一項第二款之規定均宣
    告沒收之。
據上論斷，應依刑事訴訟法第二百九十九條第一項前段，毒品危害防制條例第十條第
一項、第二項、第二十三條第二項，刑法第十一條前段、第五十六條、第五十一條第
五款、第三十八條第一項第二款，判決如主文。
本案經檢察官李斌到庭執行職務。
中　　　華　　　民　　　國　　九十四　　年　　　二　　　月　　 十五 　　日
                                    臺灣臺中地方法院刑事第十三庭
                                        審判長法  官
                                              法  官
                                              法  官
右正本證明與原本無異。
如不服本判決，應於送達後十日內向本院提出上訴狀（須附繕本），上訴於臺灣高等
法院臺中分院。
                                              書記官
中　　　華　　　民　　　國　　九十四　　年　　　二　　　月　　 十五 　　日
附錄本案科刑法條：
修正後之毒品危害防制條例第十條
施用第一級毒品者，處六月以上五年以下有期徒刑。
施用第二級毒品者，處三年以下有期徒刑。
